JOHNNY RODOLFO OLIVARES CARRERO

Calle Toulon 155, La Molina, Lima Perú 936 122397 jolivares.arg@gmail.com https://www.linkedin.com/in/johnny-r-olivares-carrero

RESUMEN PROFESIONAL

Ejecutivo senior con más de 18 años de experiencia en el sector construcción, participando en el desarrollo de proyectos inmobiliarios residenciales, comerciales e industriales de mediana y gran envergadura. Orientado al logro de objetivos en los plazos, costos y calidad establecida. Facilidad para la toma de decisiones en tiempos reducidos, negociación, solución de problemas con visión de futuro, trabajo en equipo, comunicación, creatividad y análisis. Arquitecto de la Universidad Nacional del Táchira — Venezuela.

EXPERIENCIA LABORAL

CONSTRUCTORA SANDANDES, C.A. - VENEZUELA

Empresa dedicada a la construcción de obras civiles, arquitectónicas y de servicios, con enfoque en el desarrollo de viviendas unifamiliares y multifamiliares.

Gerente Técnico jul 2009 – ago 2016

Socio fundador de la empresa, responsable de la gestión de obras desarrolladas, trámites de contratación, presupuestos, asesoría técnica de desarrollo, valuaciones y cierres técnico-administrativos.

- Disminución promedio del 20% en los costos operativos, con la implementación de una metodología de control de calidad, medición y chequeo, que impacto en un crecimiento del 10% de la utilidad de los proyectos.
- Liderazgo en la negociación con los sindicatos de construcción, que permitió retomar obras con retraso por más de 3 años y terminar la habilitación urbana y edificación de un conjunto residencial compuesto por 96 Viviendas en 14 meses.
- Reducción de los tiempos de ejecución de 24 a 18 meses promedio en la construcción de 12 Torres Residenciales, de 12 pisos cada una, para un total de 528 departamentos, mediante la implementación de un sistema de pago por destajo.
- Liderazgo en la dirección simultánea de 3 proyectos localizados en diferentes obras dentro de la misma región, para un estimado de construcción de 100.000 mt2.

ARQUITECTO INDEPENDIENTE - VENEZUELA

abr 2005 – jun 2009

- Asesor Técnico del 2005 al 2007 para la creación de la empresa pública EPS (Empresa de Producción Social), dedicada a la producción y comercialización de insumos básicos para la construcción de viviendas.
 - Elaboración, estudio y presentación ante el Ministerio de Industrias Básicas y Minería, de los 6 Términos de Referencia como parte del proceso de planificación, que facilito la creación de la EPS en el ámbito nacional.

- Estudio y definición del equipamiento requerido para el establecimiento de 6 plantas en 5 estados de la nación, para producir los agregados e insumos básicos para la construcción anual de 150 mil unidades.
- Asesoría profesional del 2007 al 2009 para contratos con los grupos empresariales Coyserca y Fernández en:
 - Elaboración de bases de datos de análisis de precios unitarios (APU) bajo programa Lulowin, que permitió definir precios competitivos, ganar licitaciones, logrando los contratos de ejecución promedio de 1 MMUSD para obras de almacenes industriales y residenciales.
 - Ahorros del 20% en los costos operativos de los proyectos de construcción, mediante la implementación de un sistema de tercerización de contratación de personal para obras de construcción y control de nóminas.

MERCAL, C.A. - Venezuela

Empresa dedicada a la distribución y comercialización de alimentos de consumo masivo, en el territorio venezolano a través de su red de depósitos y locales de venta.

Gerente Regional Infraestructura Carabobo

jun 2004 – mar 2005

Responsable de la ampliación y mejora de la red de almacenes y "Módulos Tipo" con aplicación presupuestaria en los periodos 2004-2005 y 2005-2006.

- Reducción de un 50% en el tiempo de respuesta, para las adecuaciones y mejoras de las edificaciones de la red de distribución, con la implementación de un manual de chequeo y reporte constante a planta física, de las deficiencias y emergencias generadas en cada unidad.
- Incremento en un 15% de los indicadores de gestión de la Coordinación Regional Carabobo por la reubicación de oficinas a instalaciones más adecuadas. Mejorando el desenvolvimiento de los 75 profesionales y técnicos que laboraban en ella.

CAJA DE AHORROS CADAFE CARABOBO/COJEDES - VENEZUELA

Proyectista y Director Técnico de Obra

abr 2002 – may 2004

FUNDAESCOLAR - VENEZUELA

Gerente Regional

abr 2001 – feb 2002

FORMACION ACADEMICA

 Universidad Nacional Experimental del Táchira - Venezuela Arquitecto

1999

OTROS DATOS DE INTERES

- Dominio de Software bajo ambiente Windows.
- Manejo de MS Office, AutoCad 2016 3D, Corel Draw 11 (básico), LuloWin, Data Construcción, 3dMAX (básico), MS Project 2013 (básico).